【裁判字號】    97,上訴,1375
【裁判日期】    970916
【裁判案由】    毒品危害防制條例
【裁判全文】
臺灣高等法院刑事判決                97年度上訴字第1375號
    上  訴  人
    即  被  告  丙○○
    選任辯護人  黃重鋼律師
                薛松雨律師
                林佳薇律師
    上  訴  人
    即  被  告  甲○○
    選任辯護人  廖穎愷律師
                游成淵律師
    上  訴  人
    即  被  告  丁○○
    選任辯護人  高奕驤律師
上列上訴人因違反毒品危害防制條例案件，不服臺灣基隆地方法
院96年度重訴字第16號，中華民國97年1月25日第一審判決（起
訴案號：臺灣基隆地方法院檢察署96年度偵字第1891號、第2146
號），提起上訴，本院判決如下：
    主  文
原判決撤銷。
丙○○、甲○○共同販賣第一級毒品，各處無期徒刑，均褫奪公
權終身。扣案之第一級毒品海洛因捌包（合計淨重玖佰拾玖點陸
肆公克）、第二級毒品甲基安非他命捌包（驗餘合計淨重參仟捌
佰柒拾柒點柒伍公克）沒收銷燬之；又毒品包裝紙壹拾陸紙、磅
秤貳台、夾鏈袋壹包、塑膠袋封口機壹台、壓模器壹組、千斤頂
壹台、塑膠帶壹捲、錫箔紙壹盒、錫箔紙壹袋、夾鏈袋各式盒裝
塑膠袋柒盒均沒收。
丁○○共同販賣第一級毒品，累犯，處有期徒刑拾伍年。扣案之
第一級毒品海洛因捌包（合計淨重玖佰拾玖點陸肆公克）、第二
級毒品甲基安非他命捌包（驗餘合計淨重參仟捌佰柒拾柒點柒伍
公克）沒收銷燬之；又毒品包裝紙壹拾陸紙、磅秤貳台、夾鏈袋
壹包、塑膠袋封口機壹台、壓模器壹組、千斤頂壹台、塑膠帶壹
捲、錫箔紙壹盒、錫箔紙壹袋、夾鏈袋各式盒裝塑膠袋柒盒均沒
收。
    事  實
一、丁○○曾因犯詐欺罪，經判處有期徒刑1年2月確定，經送監
    執行後，於民國（下同）91年7月24日假釋付保護管束期滿
    而執行完畢，仍不知悔改，與丙○○、甲○○（甲○○之綽
    號為「大牛」，丙○○及甲○○所涉施用毒品部分由臺灣基
    隆地方法院檢察署檢察官另案偵辦）及身分不詳綽號「阿平
    」之成年男子，明知海洛因及甲基安非他命分別係毒品危害
    防制條例所明定列管之第一級及第二級毒品，不得非法持有
    、販賣，竟共同基於販賣毒品以營利之犯意聯絡，準備販入
    大量之毒品，但慮及若將毒品置放於所居住之台北縣新店市
    ○○路431號13樓，遭警查獲之風險甚高，遂先於96年3月14
    日委託不知情之孫志鋼與乙○○（孫志鋼與乙○○檢察官均
    另為不起訴處分），租得台北縣新店市○○路421 號10樓，
    以作為藏放毒品之處所。96年3月17日晚間，丙○○交付新
    台幣（下同）250萬元予丁○○及「阿平」，由丁○○及「
    阿平」將該筆購買毒品之款項，攜至台北縣永和市永和豆漿
    ，交予姓名年籍不詳2名女子，次日（96年3月18日）下午4
    時多，再由丁○○及甲○○前往台北縣八里鄉○○路226號
    附近，向姓名年籍不詳之女子，販入第一級毒品海洛因5包
    及第二級毒品甲基安非他命4包，丁○○及甲○○隨即至台
    台北縣新店市○○路421號10樓，並將上開購入之毒品藏放
    於內，準備伺機對外販售。嗣於96年3月19日14時許，丙○○、丁○○持有毒品行經台北縣新店市○○路431號3樓電梯
    口，為警當場查獲，並自丙○○隨身持有之去漬油瓶內，起
    獲海洛因2包及甲基安非他命3包，經員警徵得丙○○之同意
    ，先進入台北縣新店市○○路431號13樓搜索，再查獲海洛
    因、甲基安非他命各1包（上述3包海洛因經鑑驗合計淨重
    22.04公克、4包安非他命合計毛重24.1公克，驗餘後合計淨
    重13.07公克）及安非他命吸食器1組；再進入溪園路421號
    10樓，查獲海洛因5包（經鑑驗合計淨重897.60公克）、甲
    基安非他命4包（驗前合計毛重3999.55公克，推估驗前合計
    淨重3864.68公克）、磅秤2台、夾鏈袋1包、塑膠袋封口機1
    台、壓模器1組、千斤頂1台、塑膠帶1捲、錫箔紙1盒、錫箔
    紙1袋、夾鏈袋1袋及各式盒裝塑膠袋7盒及與本案無關之安
    非他命吸食器1組。
二、案經基隆市警察局、基隆市警察局第二分局、刑事警察局、
    基隆憲兵隊移送臺灣基隆地方法院檢察署檢察官偵查起訴。
    理  由
壹、證據能力部分：
一、按憲法第16條保障人民之訴訟權，就刑事被告而言，包含其
    在訴訟上應享有充分之防禦權，刑事被告詰問證人之權利，
    即屬該等權利之一，且屬憲法第8條第1項規定「非由法院依
    法定程序不得審問處罰」之正當法律程序所保障之權利；此
    等憲法上權利之制度性保障，有助於公平審判，及發見真實
    之實現，以達成刑事訴訟之目的，為確保被告對證人（含其
    他具證人適格之人）之詰問權，證人於審判中，應依人證之
    法定程序，到場具結陳述，並接受被告之詰問，其陳述始得
    作為認定被告犯罪事實之判斷依據，至於被告以外之人（含
    證人、共同被告等）於審判外之陳述，除客觀上不能受詰問
    者外，於審判中仍應依法踐行詰問程序（司法院大法官會議
    釋字第582號解釋文及解釋理由書參照）；又法院就被告之
    案件對其他共同被告或與被告有共犯關係之人調查，均應依
    人證之調查程序傳喚該共同被告或共犯到場，命其立於證人
    之地位而為陳述，並通知被告，使被告有與之對質及詰問其
    現在與先前陳述之瑕疵的機會，以確保其對質詰問權，並藉
    以發現實體真實（最高法院94年度臺上字第1776號裁判意旨
    參照）；依上開司法院大法官會議解釋及最高法院裁判意旨
    ，法院如於共同被告以證人身分到庭具結陳述，訊問被告對
    於共同被告之審判外陳述有何意見，並准許被告對於共同被
    告當庭及先前陳述進行詰問，即已賦予被告對於共同被告之
    對質詰問機會，此時共同被告於審判外陳述之瑕疵，應已治
    癒，而具有證據能力。查本件共同被告丁○○於檢察官偵查
    時以證人身份所為證之證述，業經於審理中以證人身分到庭
    陳述，並經檢察官、被告三人之辯護人交互詰問，已充分保
    障被告對於共同被告之對質詰問權，且經本院審酌該言詞陳
    述作成時之狀況亦無不適當之情形，是依前揭大法官會議解
    釋、最高法院裁判意旨及刑事訴訟法第159條之5之規定，本
    件共同被告丁○○於檢察官偵查時之證述，有證據能力，先
    予敘明。
二、又被告以外之人於司法警察官或司法警察調查中所為之陳述
    ，與審判中不符時，其先前之陳述具有較可信之特別情況，
    且為證明犯罪事實存否所必要者，依刑事訴訟法第159條之2
    規定，得為證據。本件證人孫志綱、乙○○及共同被告丁○○於警詢之陳述，並無具有較可信情況下，應認無證據能力
    。
三、又被告以外之人於審判外之言詞或書面陳述，除法律有規定
    者外，不得作為證據，刑事訴訟法第159條第1項固有明文。
    惟被告以外之人於審判外之陳述，經當事人於審判程序同意
    作為證據，法院審酌該言詞陳述或書面陳述作成時之情況，
    認為適當者，亦得為證據；當事人、代理人或辯護人於法院
    調查證據時，知有上開刑事訴訟法第159條第1項不得為證據
    之情形，而未於言詞辯論終結前聲明異議者，視為有前項之
    同意，刑事訴訟法第159條之5亦有明文。本案起訴書所列舉
    之各項證據，經本院於審判程序提示予被告，並告以內容要
    旨，被告表示無意見，且未聲明異議，本院審酌相關言詞陳
    述或書面陳述作成時之情況，認為適當，依前揭法條意旨，
    均得援為本案證據。
貳、實體方面
一、訊據被告3人均矢口否認有販賣毒品之行為，被告丙○○辯
    稱：「我只有施用毒品而已，在台北縣新店市○○路431號
    13樓查獲的毒品是供我自己施用，在同上地址10樓所查獲的
    毒品，不知道是誰的，是孫志鋼分租給丁○○和甲○○，我
    在西華飯店交付二百五十萬元給阿平，是要還我朋友的錢，
    請阿平幫忙拿過去還給朋友，並不是要去買毒品的錢」云云
    。被告丁○○則辯稱：「十樓搜到的毒品，我不清楚是誰的
    ，我是被抓的時候，才知道那些東西是毒品，大牛叫我跟去
    八里，我沒有辦法確定那些東西是不是毒品，第一次跟阿平
    去送錢，是阿平說永和的路不熟，阿平叫我陪他去，第二次
    去八里，那天賭博到很晚，沒有睡，所以大牛叫我陪他去八
    里．他並沒有告訴我去那裡做什麼，只有說新店市○○路42
    1號10樓那邊有衣服要去搬，我本來說我從廁所出來有看到
    大牛裝袋子，其實是從袋子裡面挖東西放到玻璃容器裡面，
    他看到我從廁所出來就嚇一跳，就把東西收起來，然後就走
    了，後來我又回到10樓一次，甲○○叫我說把一袋衣服拿下
    來，然後我就去拿下來給他，我跟丙○○、甲○○認識不到
    10天，他們做什麼我根本不曉得，他們不可能告訴我他們做
    什麼，房子是我跟孫志鋼租的，我本來是想在那邊弄一些麻
    將，並不是要弄毒品，後來是甲○○沒有地方住，才跟我分
    租，分擔部分房租，3月19日我有跟孫志綱約，他告訴我說
    要去找丙○○，中午丙○○打電話給我說孫志綱要過來，問
    我要不要過去，我過去以後，丙○○要我去買飲料，買回來
    沒多久，孫志綱跟他女朋友就來了，我是要去監理站辦駕照
    ，丙○○叫我等一下，叫我跟他去樓下，下去就被抓，那些
    東西我真的不知道，如果裡面真的有東西，我怎麼可能主動
    配合讓警方進去」云云。被告甲○○則辯稱：「96年3月18
    日下午2時到龍米路是去找朋友拿衣服，再到新店市○○路
    421號10樓把衣服拿上去放，該10樓查獲的毒品及磅秤等物
    品，是我一位朋友綽號「小江」叫我放的，因為他知道我剛
    剛租了房子，所以把東西交給我，因為都用帶子裝著，我不
    知道裡面是什麼東西，該10樓是我跟丁○○在使用」云云。
    惟查：
(一)、警方於上揭時、地在被告丙○○身上所查獲之海洛因2包及
    安非他命3包及在被告丙○○居處（即新店市○○路431號13
    樓）所查獲之海洛因及安非他命各1包，經送請檢驗結果，
    均含第一級毒品海洛因、甲基安非他命成分，海洛因合計淨
    重22.04公克、純度78.37%、純質淨重17.27公克、安非他命
    合計毛重24.1公克、驗餘後合計淨重13.07公克，此有法務
    部調查局96年4月5日調科壹字第09623030760號鑑定書、96
    年5月3日刑鑑字第0960059524號內政部警政署刑事警察局鑑
    定書在卷可參；警方又在新店市○○路421號10樓處查獲海
    洛因5包、安非他命4包，經送驗結果均含第一級毒品海洛因
    、甲基安非他命成分，海洛因合計淨重897.60公克、純度
    73.97%、純質淨重663.95公克；甲基安非他命驗前毛重3999
    .95 公克、驗前純質淨重3864.68公克此有法務部調查局96
    年4月5日調科壹字第09623030770號鑑定書及上開內政部警
    政署刑事警察局鑑定書在卷可參。是被告等人所持有之前開
    8包白粉、8包白色晶體，確屬毒品危害防制條例規定之第一
    級毒品海洛因、第二級毒品甲基安非他命，均應堪予認定。
(二)、新店市○○路421號10樓為警查獲海洛因5包、安非他命4包
    ，共同被告丁○○雖證稱，係乙○○所承租。查該不動產租
    賃契約書雖以乙○○名義於96年3月14日與出租人訂立，證
    人乙○○於原審審理時證稱，是伊男朋友叫伊去租的，錢是
    孫志鋼給的，鑰匙都是其男朋友（即孫志鋼）拿的，伊沒有
    使用就交給他。而證人孫志鋼於原審審理時證稱，是因與父
    母親住不太方便，才會去租這個房子，錢係其女朋友乙○○
    付的，拿到鑰匙隔天就拿給丁○○，之後就從來沒有去過。
    而被告丁○○坦承，房子係伊要承租的，承租的時候有跟孫
    志鋼說，因房子租金太高了承擔不起，要分租給大牛。而被
    告甲○○供稱，知道房子是孫志鋼租的，實際上是伊跟丁○○分租那個房間，那他再轉述給孫志鋼。然孫志鋼、乙○○
    卻提不出支付押租金與房租之相關資料，而且租完房子，自
    己卻不進住，而交由丁○○使用，亦有違常情，是以共同被
    告丁○○於檢察官偵查時所為證述，係丙○○叫孫志鋼在附
    近租房子，孫志鋼當時說租房子要有押租金，丙○○叫孫志
    鋼自己到抽屜拿錢，先拿10萬元，不夠再拿，錢的事不必煩
    惱等語，尚堪予採信。準此，足見該處所，係被告丙○○要
    孫志鋼藉由其女友乙○○名義承租，再交由被告丁○○、甲○○放置毒品。而被告甲○○雖辯稱，係朋友綽號「小江」
    寄放的，卻無法提供該小江住址年籍資料以供查證，顯係推
    卸之詞，不足採信。雖證人孫志鋼於本院審理時提出稻江商
    業銀行古亭分行戶名孫志鋼之活期儲蓄存款交易明細表一張
    、存摺一本以證明其有資力支付房租，然查：房租若是證人
    孫志鋼所支付，何以自警詢以迄原審審理時，均未能提出支
    付押租金與房租之相關資料，至本院審理時始行提出？再者
    ，溪園路421號10樓之押金支付時間為96年3月14日，此有出
    租人簽名其上之房租收付款明細表附卷可稽（見96年度偵字
    第1891號卷第58頁），然據證人孫志鋼所提出之活期儲蓄存
    款交易明細表所載係遲至96年3月15日始有提領8萬元之交易
    紀錄，是證人孫志鋼於本院審理時證述該屋之租金、押金為
    其所支付云云，並提出活期儲蓄存款交易明細表為證，實為
    欺罔法院之舉。另一方面，就證人孫志鋼欲證明該屋之租金
    、押金為其所支付之舉觀之，益發顯見證人孫志鋼有迴護被
    告丙○○之意，而被告丁○○於偵查中所為關於被告丙○○
    提供10萬元予孫志鋼租屋之證述應為真實。
(三)、依扣案西華飯店、新店市○○路421號10樓、同址431號13
    樓之光碟片所拍攝的畫面顯示：新店市○○路421號10樓、
    同址431號13樓所出現的畫面為：一、(1)96年3月19日01:50
    大牛、丙○○、丁○○由電梯入，再入大廳(2)96年3月19日
    02:00大牛、丁○○、丙○○下電梯(3)96年3月19日02:05大
    牛、丁○○、丙○○入中庭，由431往421號、大牛、丁○○
    、丙○○、阿平共用電梯（421號與419號）、大牛、丁○○
    、丙○○阿平（421號大廳）(4)96年3月19日02:35阿平、丁○○（421 號電梯下樓）(5)96年3月19日02:40丁○○上樓（
    421電梯）(6)96年3月19日03:00丙○○、阿平下樓（421電梯
    ）(7)96年3月19 日03:30大牛下樓、上樓（421電梯）、入
    421號大廳(8)96年3月19日03:35大牛下樓（421電梯）(9)96年
    3月19日16:31志鋼上樓（421電梯）。二、在西華飯店畫面
    顯示：(1)96年3月17日00:47:55丙○○、大牛（4-4電梯）(2)
    96年3月17日01:38:12阿平、2-2電梯(3)96年3月17日01:57:
    48丙○○（老婆）2-2電梯(4)96年3月17日07:04:13大牛2-2
    電梯(5)96年3月17日07:30:00大牛4-4電梯(5)96年3月17日19:
    39:45阿平、丁○○3-3電梯(6)96年3月17日20:34:18阿平、
    志鋼、丁○○2-2電梯(8)96年3月18日00:00～0100丙○○、
    大牛、丁○○3-3電梯(9)96年3月18日14:11:49丁○○3-3電
    梯(10)96年3月18日15:06:34大牛2-2電梯96年3月18日15:21
    :25 大牛4-4電梯，此有勘驗筆錄在卷可稽（見96年度偵字
    第1891號卷第260-262頁）。核與證人即共同被告丁○○於
    檢察官偵時所證稱：96年3月17日晚上，丙○○拿了250萬元
    給阿平，叫阿平開車到永和豆漿，丙○○叫我陪阿平去，到
    了以後阿平把250萬元交給兩個女子，我和阿平就回西華飯
    店；96年3月18日下午，當時丙○○在場，伊與大牛一起離
    開西華飯店，一起到八里就有一位女子拿了大袋子交給大牛
    ，然後再拿到新店市○○路421號10樓放置，一同出門到西
    華飯店，到了同年月19日凌晨一點多，獨自一人回上址10樓
    睡覺，過了中午12點多，丙○○打電話給伊，叫伊過去431
    號13樓找他，丙○○說孫志鋼要過來，叫伊下去買飲料，買
    完上去沒多久，孫志鋼及乙○○一起過來，他們交談了一下
    ，丙○○就叫伊跟他出去一下，我們坐電梯到3樓就被警察
    抓了等情節大致相符。是以共同被告丁○○於檢察官之證述
    ，堪予採信。至被告丁○○於本院審理時又翻異前詞，辯稱
    ：在偵查中所述不是事實，有關丙○○部分是我推測的，不
    是事實，是警察叫我咬死丙○○云云，選任辯護人為被告丁○○辯護稱：依檢察官勘驗錄影帶，老大這個人呈現是3月
    18日與丁○○所稱的3月17日不符，是丁○○偵查中之自白
    與勘驗的錄影帶不符，是有瑕疵不能作為證據等語，惟查：
    被告丁○○為智慮成熟之成年人，應知販賣海洛因之罪責甚
    重，指證他人販毒，將使他人遭科處重刑，本身亦須承擔誣
    告或偽證之刑責，依被告丁○○與其他共同被告間並無夙怨
    仇隙觀之，被告丁○○當不至於為此損人不利己之愚行；且
    製作筆錄時，檢察官亦曾告知具結之義務，而被告丁○○亦
    於原審審理時坦承偵查中之證述均為其所自陳，況被告丁○○於偵查中曾供稱：我講的是實話，但是我真的很害怕，怕
    被報復，如果檢察官要對我聲請羈押，希望我在羈押的時候
    ，不會遇到其他的人等語（見96年度偵字第1891號卷第139
    頁），對照被告丁○○於偵查中在無律師在場之情形下仍願
    侃侃而談，在原審及本院審理時卻翻異其詞，針對重要之點
    均模糊帶過或避重就輕，兩相對照，實應以被告丁○○於偵
    查中距案發時間較近，且心理未受其他共同被告壓迫所作之
    證述為可採。是被告丁○○於本院之辯解，實是迴護被告丙○○之詞，難以採信。又雖依檢察官之勘驗錄影帶筆錄，綽
    號老大之人是於3月18日出現與丁○○所稱的3月17日不符，
    然錄影畫面因機器問題或人為操作而生疏漏甚或丁○○之記
    憶稍有誤認均有可能，是實難僅因此部分證述與錄影畫面稍
    有不符，即逕全盤否認被告丁○○於偵查中證述之證據力。
(四)、關於交付現金250萬元予被告丁○○及阿平男子，被告丙○○於原審審理時辯稱該250萬元係因賭博輸錢要還給王淇清
    之錢云云，惟查：證人王淇清雖於原審審理時到庭證述其與
    被告丙○○間關於認識及積欠賭債之經過，然證人王淇清亦
    證述其與被告丙○○並不怎麼熟悉，是透過其朋友介紹等語
    （見原審卷(一)第208頁），既係不熟悉之朋友，面對金額如
    此龐大之賭債（依證人王淇清之證述，被告丙○○共積欠
    430萬元之賭債），竟不要求被告丙○○立下字據或提供擔
    保，以防日後追討無門，實與常情有違。再者，被告丙○○
    於原審審理時供稱：我告訴阿平，叫他拿到永和豆漿，到的
    時候拿（按應係「打」）給我，之後我就打給對方說我到了
    ，我們是認車子，我跟他說我是開TOYOTA；交付時間是傍晚
    等語（見原審卷(一)第202頁），而證人王鈴子於原審審理時
    到庭證稱：到現場是那個人（按：開車到永和豆漿之人）先
    打電話跟我聯絡的，他問我：你是不是穿什麼衣服的？我說
    ：對。那他說：那我已經到了，就在前面的車子裏面；時間
    大概是晚上8點等語（見原審卷(一)第231、235頁），觀諸被
    告丙○○與證人王鈴子之上開供述，該二人對於到達現場時
    係由誰聯絡，如何聯絡以及交付金錢之時間，均有出入，是
    證人王鈴子是否即為收受被告丁○○及阿平交付現金250萬
    元之人，亦有可疑。又被告丙○○雖提出其妻封羽庭之中國
    信託存摺以證明其金錢來源及用以清償賭債，然被告丙○○
    所提出之戶名為封羽庭之中國信託存摺雖於96年3月15日有
    提領現金200萬元之紀錄，亦僅能證明與被告丙○○所述其
    曾於96年3月15日交付180萬元予王淇清之妹王鈴子等語相符
    ，無法證明與被告丙○○交付予丁○○及阿平之現金250萬
    元有何關聯。是被告丙○○之上開辯解，實屬卸責之詞，不
    可採信。
(五)、按販賣毒品行為，並不以販入之後復行賣出為要件，祇要以
    營利為目的，將毒品販入或賣出，有一於此，其犯罪即為完
    成（最高法院94年度台上字第5317號判決參照）。且因海洛
    因及甲基安非他命均為列管之毒品，非公開市場可自由流通
    之商品，且因警方查緝甚嚴，毒品價格時有攀升，行為人在
    起意販賣時自不可能毫無利得。經查，證人即共同被告丁○○於檢察官偵查時同意適用證人保護法第14條第1項規定證
    稱：「第一次去找丙○○前，我和孫志鋼在一起，我們先到
    台北市○○○路和大牛（即甲○○）會合，我和孫志鋼跟著
    大牛的車，到新店市○○路431號13樓門口，是阿平來應門
    ，因為阿平只看過大牛及孫志鋼，沒見過我，他在未開門前
    我問丙○○說【有一個人沒看過，要不要開門？】，丙○○
    看了孫志鋼一眼，孫志鋼說是自己的好朋友沒關係，阿平就
    開門了，我進去後看到丙○○及大牛在分裝毒品，阿平幫我
    倒水後就回房間，當時另一男子坐在沙發上，我不知道他在
    幹麻，當時我就知道丙○○在販毒」、「大牛會帶毒品進飯
    店，而丙○○、大牛都會在飯店分裝毒品，因為分裝完畢，
    大牛就會將毒品帶走，至於買毒品的人，會到飯店找丙○○
    談，有的人談好就直接給錢，這段時間文德也到西華飯店買
    過幾次毒品，有時丙○○就叫大牛去飯店外把毒品拿進來交
    給文德，但不知道大牛去那裡拿的，有時他們約在飯店附近
    交易毒品」等語，並參酌被告等以遠低於市價甚多之250萬
    元購入扣案之毒品，顯見被告等人於販入毒品之初即有販賣
    毒品以營利之意圖。
(六)、綜上所述，參互印證，本案事證明確，被告等基於營利販入
    海洛因及甲基安非他命之犯行堪予認定，應依法論科。
二、按海洛因、甲基安非他命，分別為毒品危害防制條例第2條
    第2項第1款、第2款所規定之第一級、第二級毒品。核被告3
    人意圖營利而販入海洛因、甲基安非他命之所為，均係犯毒
    品危害防制條例第4條第1項販賣第一級毒品罪及同條例第2
    項販賣第二級毒品罪。其持有第一級毒品海洛因及第二級毒
    品甲基安非他命之低度行為，分別為販賣之高度行為吸收，
    均不另論罪。被告以營利為目的同時販入上開毒品，係一行
    為觸犯數罪名，應依想像競合犯之例從一重處斷。被告3人
    間，就上開犯行，有犯意聯絡及行為分擔，為共同正犯。查
    被告丁○○曾因犯詐欺罪，經判處有期徒刑1年2月確定，於
    91年7月24日假釋付保護管束期滿執行完畢，此有本院被告
    全國前案紀錄表附卷可稽，其於有期徒刑執行完畢後5年內
    ，再犯本件有期徒刑以上之罪，為累犯，但本件法定刑為死
    刑、無期徒刑，依法不得加重。又被告丁○○於檢察官偵查
    時同意適用證人保護法第14條第1項之規定，於偵查中供述
    與該案情有重要關係事項之待證事項或其他正犯或共犯之犯
    罪事證，因而使檢察官得以追訴，減輕其刑。
三、原審以被告等罪刑明確而對之論罪科刑，固非全然無見。惟
    查：被告3人係基於營利販入第一級毒品海洛因及第二級毒
    品甲基安非他命，原審認被告等係基於意圖販賣而持有上開
    毒品，實有未洽。被告等上訴均否認犯罪為無理由，然原判
    決既有上開可議之處，自應由本院將原判決撤銷改判。爰審
    酌被告等正值壯盛之年，不思努力進取，明知海洛因、甲基
    安非他命對於人體有莫大之戕害，為圖一己之私利，竟漠視
    毒品之危害性，而販賣毒品犯行，嚴重危害國民身心健康及
    社會風氣，進而敗壞社會治安，且不能勇於認錯，一再飾詞
    狡辯，犯罪後之態度非佳，及其犯罪之動機、目的、手段及
    販入海洛因、甲基安非他命之數量龐大危害國民健康至鉅等
    一切情狀，分別量處如主文所示之刑，以示懲儆，丙○○、
    甲○○部分並遞奪公權終身。
四、扣案之海洛因8包（總淨重919.64公克）、安非他命8包 (驗
    前合計毛重4023.65公克、合計淨重3877.75公克），應依毒
    品危害防制條例第18條第1項前段之規定宣告沒收銷燬之；
    扣案之磅秤2台、夾鏈袋1包、塑膠袋封口機1台、壓模器1組
    、千斤頂1台、塑膠帶1捲、錫箔紙1盒、錫箔紙1袋、夾鏈袋
    1 袋及各式盒裝塑膠袋7盒，顯係被告等人所有並為意圖販
    賣供分裝包裝毒品所用之物，併依同條例第19條第1項規定
    宣告沒收。至於上開扣案之安非他命吸食器1組，尚乏證據
    足以證明係供本件犯罪所用之物，亦因無從證明與本件犯罪
    有關，不予宣告沒收，併此說明。
五、又被告犯罪時間雖在96年4月24日以前，然其所犯者係毒品
    危害防制條例第4條第1項之販賣第一級毒品罪，且經本院宣
    告無期徒刑、十五年，已逾一年六月，依中華民國96年罪犯
    減刑條例第3條第1項第7款之規定，不予減刑，附此敘明。
據上論斷，應刑事訴訟法第369條第1項前段、第364條、第299條
第1項前段，毒品危害防制條例第4條第1項、第2項、第18條第1
項前段、第19條第1項，刑法第11條前段、第28條、第55條、第
47條第1項、第37條第1項，證人保護法第14條第1項，判決如主
文。
本案經檢察官陳玉珍到庭執行職務。
中    華    民    國    97    年    9     月    16    日
                  刑事第一庭  審判長法  官  葉騰瑞
                                    法  官  王炳梁
                                    法  官  莊明彰
以上正本證明與原本無異。
如不服本判決，應於收受送達後十日內向本院提出上訴書狀，其
未敘述上訴之理由者並得於提起上訴後十日內向本院補提理由書
（均須按他造當事人之人數附繕本）。
                                    書記官  吳金來
中    華    民    國    97    年    9     月    16    日
毒品危害防制條例第4條第1項、第2項
製造、運輸、販賣第一級毒品者，處死刑或無期徒刑；處無期徒
刑者，得併科新臺幣 1 千萬元以下罰金。
製造、運輸、販賣第二級毒品者，處無期徒刑或 7 年以上有期徒
刑，得併科新臺幣 7 百萬元以下罰金。


司法院資訊處製作；財團法人民間司法改革基金會備份。
